# 1 、请教陈老师新颁布的几个准则

提问人：心海拂清风 时间：2017-05-17 02:18:13
42 号准则请教 1 、第二十四条 企业应当在利润表中分别列示持续经营损益和终止经营损益。不符合终止经营定义的持有待售的非流动资产或处置组，其减值损失和转回金额及处置损益应当作为持续经营损益列报。终止经营的减值损失和转回金额等经营损益及处置损益应当作为终止经营损益列报。 1 、此处意味着利润表的格式要调整吧， 终止经营损益目前来看主要是子公司、联营企业、合营企业等投资吧，固定资产无形资产处置算终止经营吗？谢谢 2 、持有待售和终止经营有何区别联系？谢谢。 3 、 37 号金融工具列报第二十条 企业发行的满足本章规定分类为权益工具的金融工具，在企业集团合并财务报表中对应的少数股东权益部分，应当分类为金融负债，为啥分类为金融负债？感觉这是母公司观念下的产物呢？谢谢。 4 、如何理解 22 号准则中的非交易性权益工具投资？实物中哪些符合这个定义？三无投资是吧，谢谢。

回答人：chenyiwei
1 、利润表的格式要调整，调整后的利润表格式可以参考目前境外上市公司在IFRS下公布的年报。 2 、终止经营和持有待售的区别，类似于是否构成“业务”的区别。不构成业务的单项资产或一组资产可认为持有待售；而终止经营应构成业务，且代表合并报表内某一个重要行业或地区，也就是一旦终止经营了也就意味着将退出该行业或地区。简单地关停一个子公司是达不到“终止经营”的条件的（例如连锁经营行业关停一个门店，就不是终止经营）。 3 、这一点与 2014 版的金融工具列报准则的第二十条相比没有变化，此前这个问题已经有所讨论，即IASB认为这种情况不代表在合并报表层面所享有的剩余权益，所以列作负债。 4 、三无投资不是以短期内出售变现为目的，应属于这种情况。

提问人：心海拂清风 时间：2017-05-17 09:31:03
好的，谢谢，对 2014 年这个准则关注少当时用的少，现在回头来看， 1 、 2014 年颁布的 37 号准则是不是没有应用指南？没找到呢，今年颁布的几个估计后续会出版准则应用指南吧，我感觉还是过段时间在讲解 2010 的基础上更新一版是最好的，对于广大财务工作者都方便，是福音，搞那么多单行本还不好买，会计司多倾听一下财务工作者的想法吧，莫非真是传说中为了挣钱分开出具？哈哈，主观臆断，谢谢。 2 、 37 号金融工具列报第二十条，但是我感觉是母公司理论下的产物呢？这和合并报表的实体理论是不相符的吧，谢谢。

回答人：chenyiwei
1 、 2014 版的 37 号准则后来也出了单行本，其中有应用指南。 2 、我理解这与合并报表层面的母公司理论或实体理论的区分无关。IAS 32 的结论基础并未涉及母公司理论还是实体理论的讨论。

提问人：心海拂清风 时间：2017-05-18 08:19:34
好的 37 号准则应用指南找到了，感谢万能的论坛和各位大神无私分享，顺便问一句企业会计准则讲解目前是 2010 版本，讲解 2010 除了少许瑕疵还是很棒的，陈老师是准则委员会委员，会计司计划后续还会进行更新么？还是 2014 年起更新的后续应用指南代替了讲解不再出讲解了？建议收入准则出来后出一个企业会计准则讲解 2017 或者 2018 ，目前出来的这几个准则理解和应用都有一定难度，确实和IRFS越来越趋同了，几乎直接翻译，好事情，谢谢。

回答人：chenyiwei
准则讲解不会在更新，今后都将采用新出准则单行本的方式。